【裁判字號】    97,審消債清,136
【裁判日期】    971006
【裁判案由】    聲請清算程序
【裁判全文】
臺灣高雄地方法院民事裁定         97年度審消債清字第136號
聲  請  人  甲○○
代  理  人  陳仁豪律師
上列當事人聲請消費者債務清理事件，本院裁定如下：
    主  文
聲請人應於本裁定送達後十四日內，補提如附表所示之證明文件
到院。
    理  由
一、按債務人對於金融機構因消費借貸、自用住宅借款、信用卡
    或現金卡契約而負債務，在聲請更生或清算前，應提出債權
    人清冊，以書面向最大債權金融機構請求協商債務清償方案
    並表明共同協商之意旨；債務人聲請清算時，應提出財產及
    收入狀況說明書及其債權人、債務人清冊，財產狀況及收入
    說明書，應表明收入及必要支出之數額、原因及種類及依法
    應受債務人扶養之人，並提出證明文件，消費者債務清理條
    例（下稱本條例）第151 條第1 項及第81條第1 項及第4 項
    分別定有明文。又聲請更生或清算不合程式或不備其他要件
    者，法院應以裁定駁回之，但其情形可以補正者，法院應定
    期間先命補正，亦為本條例第8 條所明定。
二、查本件聲請人向本院聲請清算，雖主張：其有不能清償債務
    情事，對於金融機構因消費借貸、自用住宅借款、信用卡或
    現金卡契約而負債務，曾以信函向最大債權金融機構請求協
    商，逾30日不開始協商，復未經法院裁定開始清算程序或宣
    告破產，爰請求准予清算等語。
三、經查：聲請人雖曾於民國97年7 月31日發函予英商渣打銀行
    股份有限公司請求協商債務，惟並未依金融機構債務協商機
    制規定檢附所有資料申請，是本件聲請人聲請清算，顯未遵
    循本條例第151 條第1 項規定對於金融機構因消費借貸、自
    用住宅借款、信用卡或現金卡契約所負債務與全體債權金融
    機構先行債務協商之機制，依上開說明，其聲請不合程式，
    爰定期命聲請人於消費者債務清理條例施行後，依金融機構
    債務協商機制規定檢附資料向最大債權金融機構申請協商，
    並補提如附表所示證明文件及其他關係文件到院，如逾期未
    補正，則駁回其清算聲請。
中    華    民    國    97    年    10    月    6     日
              民事第四庭    法      官  黃國川
上為正本係照原本作成。
本件不得抗告。
中    華    民    國    97    年    10    月    6     日
                            書  記  官  簡文清
附表：
1.提出於消費者債務清理條例施行後，聲請人向最大債權金融機
  構檢附下列資料：(1)前置協商申請書正本(2)身份證正反面影本
  (3)前置協商申請人財產及收支狀況說明書正本(4)債權人清冊（
  檢附向財團法人金融聯合徵信中心申請金融機構債權人清冊正
  本）(5)近2 年度綜合所得資料清冊及最近1 個月核發之財產資
  料清單(6)近3 個月薪資證明文件(7)勞工保險被保險人投保資料
  表及明細正本（如無投保則無須提供）申請協商之證明文件（
  須提出全部申請資料影本及最大債權金融機構收受之證明到院
  ）。
2.上開申請協商成立或不成立之證明文件（例如最大債權金融機
  構於聲請人申請協商後30日不開始協商，或自開始協商之翌日
  起逾90日協商不成立，或拒絕協商而退件，本項證明文件如於
  14日內無法提出請先補正附表其餘證明文件）。
3.97年1 月迄今薪資證明（請勿以轉帳資料代替）。
4.每月扶養邱宏偉2000元證明資料影本及家族系統表。
5.受扶養人邱宏偉95、96年之國稅局財產歸屬資料、綜合所得稅
  資料，及身份證資料影本。
6.受扶養人邱宏偉及應分擔撫養義務人之最新戶籍謄本（記事欄
  請勿省略）。
7.每月支出膳食費、健保費證明資料影本。
8.聲請人95、96年度綜合所得稅各類所得資料清單、扣繳憑單及
  薪資證明（如提出存摺影本，需檢附存摺封面及存摺內頁，內
  頁並應標示薪資部分）。如有其他財產如人壽保險單、投資型
  保險單、儲蓄型保險單、股票、基金或其他財產及收入，亦應
  併為陳明其種類之現值金額及提出證明文件影本。
9.說明聲請人及受扶養人是否有領取低收入戶補助、教育補助、
  房租補助、失業給付或其他津貼或補助，其期間及領取總金額
  ，並提出領取補助款之存摺等證明文件。
10.聲請人聲請前2 年（即自95年9 月30日起至97年9 月29日止
   ）之財產變動狀況：包含就不動產、動產所為之所有有償（
   買賣、互易、設定抵押權等）、無償（贈與、第三人清償等
   ）行為所生之財產變動；倘於該段期間曾經取得或喪失不動
   產所有權，應詳為標明不動產之坐落地號、建號及其取得或
   出售之對價（買賣契約等）相關資料。
11.請提出受領家扶補助，其期間及領取總金額，並提出領取補
   助款之存摺等證明文件。
12.請釋明債務人聲請更生前2 年每月實際向各債權人清償之貸
   款數額及明細資料影本（含無擔保及有擔保債務）。


司法院資訊處製作；財團法人民間司法改革基金會備份。
